臺灣臺北地方法院民事判決　　　　　　90年度重訴字第2993號
原　　　告　戊○○
原　　　告　Ｖ○○
原　　　告　Ｙ○○
原　　　告　戌○○
原　　　告　Ｈ○○
原　　　告　ｆ○○
原　　　告　Ｒ○○
原　　　告　Ｌ○○
原　　　告　Ｔ○○
原　　　告　Ａ○○
原　　　告　Ｚ○○
　　　　　　　　　　　樓
原　　　告　己○○
原　　　告　Ｗ○○
原　　　告　甲○○
原　　　告　卯○○
原　　　告　Ｅ○○
原　　　告　丙○○
原　　　告　丁○○
原　　　告　Ｋ○○
原　　　告　Ｑ○○
原　　　告　Ｇ○○
原　　　告　辰○○
原　　　告　寅○○
原　　　告　Ｐ○○
原　　　告　酉○○
原　　　告　Ｄ○○
原　　　告　Ｊ○○
原　　　告　宇○○
原　　　告　天○○
原　　　告　ｅ○○
原　　　告　Ｕ○○
原　　　告　巳○○
原　　　告　乙○○
原　　　告　申○○
原　　　告　午○○
原　　　告　辛○○
原　　　告　玄○○
原　　　告　Ｍ○○
原　　　告　宙○○
原　　　告　ａ○○
原　　　告　Ｓ○○
原　　　告　壬○○
原　　　告　癸○○
原　　　告　Ｆ○○
原　　　告　Ｂ○○
原　　　告　亥○○
共　　　同
訴訟代理人　吳啟孝律師
複　代理人　ｂ○○
被　　　告　未○○
訴訟代理人　庚○○
上列當事人間請求損害賠償事件，經本院刑事庭裁定移送前來，
，本院於民國94年12月19日言詞辯論終結，判決如下：
    主  文
被告應給付原告如附表所示之金額，及自民國九十年十二月六日
起至清償日止，按年利率百分之五計算之利息。
訴訟費用由被告負擔。
本判決第一項於原告以如附表所示擔保金額或同面額之彰化商業
銀行可轉讓定期存單供擔保後，得假執行。但被告如以如附表所
示之賠償金額為原告預供擔保，得免為假執行。
    事實及理由
一、按條原告於判決確定前，得撤回訴之全部或一部。但被告已
    為本案之言詞辯論者，應得其同意。訴之撤回應以書狀為之
    。但於期日，得以言詞向法院或受命法官為之。以言詞所為
    訴之撤回，應記載於筆錄，如他造不在場，應將筆錄送達。
    訴之撤回，被告於期日到場，未為同意與否之表示者，自該
    期日起；其未於期日到場或係以書狀撤回者，自前項筆錄或
    撤回書狀送達之日起，10日內未提出異議者，視為同意撤回
    。民事訴訟法第262條定有明文。查本件原告Ｃ○○、ｃ○
    ○、子○○、陳之頻、Ｉ○○、丑○○、陳  梨、ｄ○等8
    人於渠等起訴後之民國（下同）94年7月20日撤回其訴，另
    原告Ｎ○○、黃○○、Ｘ○○、地○○等4仁亦於94年8月1
    日撤回其訴，業經本院分別於94年7月25日、94年8月3日以
    北院錦民仁字第2993號函囑託台灣桃園女子監獄送達於被告
    ，被告於收受送達通知後，未於10日內表示異議，此有送達
    證書2紙及台灣桃園女子監獄94年8月23日桃女監總決字第
    0940002764號函在卷可稽，依法應視為被告同意前開原告撤
    回其訴。另原告Ｏ○○則無正當理由遲誤言詞辯論期日二次
    ，依同法第191條規定亦視為撤回其訴，合先敘明。
二、原告主張：被告之夫庚○○於民國（下同）88年3月4日投資
    網安科技股份有限公司（下稱網安公司）計新台幣（下同）
    1,200,000元，並於88年4月15日經網安公司召開88年度第1
    次董事及監察人聯席會議，決議選任庚○○擔任執行董事，
    負責產品行銷及協助未來股票上市、上櫃作業；88年3月間
    ，庚○○得知網安公司高層已開始研議為籌措資金，擬將網
    安公司由原本資本額5,000萬元（500萬股）再增資，但尚未
    決定增資細節，且明知未經主管機關即財政部證券暨期貨交
    易管理委員會（下稱證期會）之核准或申報生效後，不得對
    非特定人公開出售所持有表明具有領取股票權利之證書，竟
    為籌措資金，而於88年4月6日與明知網安公司增資案尚未確
    定之亦有犯意聯絡與行為分擔之北朝財經顧問有限公司（下
    稱北朝公司）負責人劉懿嬅（原名劉育齊）基於不法所有意
    圖之共同概括犯意，簽訂88年增資股務代理契約，約定由劉
    懿嬅經營之北朝公司須於88年4月10日至88年5月25日止負責
    包銷2,000至3,000張網安公司股票，最低數量為2,000張股
    票，嗣經劉懿嬅以庚○○所提供之不實資料召開說明會，刊
    登廣告之方式大肆宣傳之詐術手法以北朝公司名義負責對外
    向不特定人招募認股。而被告未○○於88年3月29日任職網
    安財務經理，負責網安公司相關財務、股務等事宜，為執行
    業務之人，明知網安公司增資案內容尚未確定亦明知庚○○
    委託劉懿嬅公開銷售網安增資股票，且明知未經證期會之核
    准或申報生效後，不得對非特定人公開出售所持有表明具有
    領取股票權利之證書之規定，竟與庚○○及劉懿嬅基於不法
    所有意圖之共同概括犯意聯絡，於不特定人打電話至網安公
    司詢問網安公司股票或財務狀況時，均佯稱網安公司財務狀
    況良好，穫利頗佳等語之詐術手法，使不特定投資者陷於錯
    誤，共同誘使如原告戊○○等不特定之投資人（如附表3所
    示）誤認如繳足增資認股之股款後，即可成為網安公司之股
    東，而能順利取得「網安公司88年度增資股票」，而分別以
    每股98八元、110元，甚至有高達150元、175元不等之高價
    向北朝公司劉懿嬅等購買網安公司之增資股票。又被告及訴
    外人庚○○、劉懿嬅等人為取信原告等投資人，明知網安公
    司並未授權財務部印製領股憑條，竟由庚○○交待被告未○
    ○製作，後由被告未○○偽填或由劉懿嬅委由不知情之徐繼
    瑛偽填，標題為「88年增資股領股憑條」，內容略為：「茲
    因統一印製88年增資股票，需經銀行簽證押鋼印費時，為統
    籌整體作業，請（原告等不特定投資人）股東於88年6月30
    日憑此領股憑條、身分證正本及原留登記印鑑領取增資股票
    ，署名為網安公司股務室」等語之被告未○○業務上作成之
    不實文書（下稱領股憑條），充作具有領取股票權利之證書
    ，再由北朝公司劉懿嬅等人交付領股憑條予原告等投資人，
    行使被告未○○業務上登載不實文書，使不特定投資人誤以
    為渠等於繳足股款後，確已成為網安公司之股東，並能持該
    領股憑條兌換，順利取得網安公司之增資股股票，嗣前揭原
    告等屆期均無法取得前揭增資股票，而被告等因圖違法增資
    之行動未能成功，根本無「88年增資新股之股票」可供交付
    投資人，不得已始以庚○○、王煥章及林東立等人名下非屬
    增資股之舊股票替代，由劉懿嬅、黃濬廷轉交部份投資人（
    有甚多投資人連舊股票都未取得），原告等始知受騙而知上
    情。上揭事實，業經臺灣高等法院90年度上訴字第3722號刑
    事判決（下稱本案高院刑事判決）調查綦詳並認定明確在案
    。查本件被告未○○與訴外人庚○○、劉懿嬅、黃濬廷等人
    共同行使業務上登載不實之文書，對非特定人公開銷售未公
    開募集、發行且亦未經證期會核准或申報生效具有領取股票
    權利之證書，向原告等不特定之投資人詐取股款之行為，有
    犯意聯絡及行為分擔，係犯刑法第215條、第216條、第339
    第1項之罪，復違反證券交易法第22條第3項、第1項之規定
    ，而犯有同法第175條之罪之共同正犯。而被告前揭詐欺原
    告之行為，致使原告等各受有如附表所示之金額之損害。職
    是，原告依侵權行為法則，請求被告未○○賠償原告戊○○
    等人如附表所示之金額。並聲明：(1)被告未○○應給付原告
    戊○○等人如附表所示之金額，及自起訴狀繕本送達翌日起
    至清償日止，按年利率5%計算之利息。(2)願以現金或同面額
    之彰化商業銀行可轉讓定存單供擔保，請准宣告假執行。
三、本件被告未於言詞辯論期日到場，惟據其前所提出之書狀辯
    稱：原告以被告與庚○○、王煥章、黃賢正、劉懿嬅等明知
    網安公司營運不佳，並明知網安公司88年間增資700萬股未
    經主觀機關核准，竟基於共同犯義，意圖為己不法所有，偽
    稱網安公司股東常會已通過增資發行新股之決議，而向不特
    定多數人蒐集認購網安公司新股，並大肆誇大網安公司財務
    狀況、獲利能力以哄抬股價，被告並假借網安公司股務室之
    名，製作並加蓋股務章於不實之88年增資認領股條，交付予
    庚○○，誘使原告等人誤判至高價購買網安公司股票，嗣即
    以舊股票替代而交付原告云云。惟被告不認識黃賢正、劉懿
    嬅或原告等人，要無共同詐欺原告之可能，且被告確未製作
    或交付任何以網安公司股務室名義之增資股領股憑條，本院
    90年度訴字第218號刑事判決認定有誤云云。並聲明：(1)原
    告之訴駁回。(2)如受不利判決，願供擔保請准宣告免為假執
    行。
四、原告主張被告原任職網安公司財務經理，被告之夫庚○○於
    88年4月15日經網安公司召開八十八年度第一次董事及監察
    人聯席會議決議選任擔任執行董事，於同年4月6日與北朝公
    司負責人劉懿嬅簽訂88年增資股務代理契約，原告於88年間
    以如附表所示股票單價、張數及金額，向北朝公司購買網安
    公司股票等情，為被告所不爭執，應可信實。惟原告主張被
    告明知網安公司增資案內容尚未確定，亦明知庚○○委託劉
    懿嬅公開銷售網安增資股票，且明知未經證期會之核淮或申
    報生效後，不得對非特定人公開出售所持有表明具有領取股
    票權利之證書之規定，竟與庚○○及劉懿嬅基於共同侵害原
    告權利之故意，於不特定人打電話至網安公司詢問網安公司
    股票時，均佯稱網安公司獲利頗佳，使包括原告在內之不特
    定投資人誤認如繳足增資認股之股款後，即可成為網安公司
    之股東，而能順利取得網安公司88年度增資股票，乃以高價
    購買網安公司之增資股票。且為取信不特定投資人，被告又
    依庚○○交待製作偽填或由劉懿嬅委由徐繼瑛偽填增資股領
    股憑條，充作具有領取股票權利之證書，再由劉懿嬅等交付
    領股憑條予原告等投資人行使等語，則為被告所否認，辯稱
    伊並未對原告為詐欺行為云云。惟查：
(一)原告主張之事實，有其所述相符之北朝財經廣告剪報、劉育
    齊名片、庚○○名片、劉育齊身分證、劉育齊出具切結書、
    劉育齊股東印鑑卡、台北市調查處88年11月15日被告調查筆
    錄、同年11月9日劉育齊及庚○○調查筆錄、劉育齊出具承
    諾書、台灣高等法院90年度上訴字第3722號刑事判決等件附
    於前揭刑事卷為證，並為被告所不爭執，應可信實。
(二)次按刑事訴訟判決所認定之事實，固非當然有拘束民事訴訟
    判決之效力，但民事法院調查刑事訴訟原有之證據，而斟酌
    其結果以判斷事實之真偽，並於判決內記明其得心證之理由
    ，即非法所不許（最高法院49年台上字第929號判例參照）
    。經查：
    1.由庚○○於88年11月9日調查時之供述，可知網安公司有
      增資、有以每股65元委託北朝公司劉懿嬅包銷增資股二千
      張、有將一億一千二百萬元增資款匯入網安公司帳戶及八
      十八年六月有將認股憑條交給劉育齊，後將認股憑條收回
      等情，核與同年4月17日網安公司股東常會會議紀錄所載
      ：「公司因應未來發展提溢價發行每股新台幣16元，擬增
      資額度為七百萬元，增資完成股本為一千二百萬元」，及
      同年6月2日網安公司董事及監察人聯席會議記錄所載：「
      1.原股東依比例增資七百萬股，每股十六元，2.現金增資
      總股數的百分之十開放員工認購七十萬股，每股十六元，
      3.原股東未認足股數，由董事長洽特定人認足，4.特定人
      若為新股東，須經董事會同意通過始進行增資完成」，此
      有網安公司股東會議紀錄及董監事會議紀錄附於本院依職
      權調閱之台灣台北地方法院檢察署88年度他字第1718號卷
      可稽。而庚○○確實於同年6月5日轉帳一億一千二百萬元
      入網安公司華僑商業銀行永和分局帳戶內，亦有庚○○及
      網安公司存摺影本在前揭他字卷第88頁至89頁可佐，足見
      庚○○確有匯入一億一千二百萬元予網安公司帳戶無誤。
      另依網安公司董事長王煥章於同年11月11日調查時所供，
      足認網安公司確有增資案，錢是由庚○○籌措，後因無法
      清償庚○○增資代墊款，所以將原有網安公司股票交予庚
      ○○處置等情，而曾參與網安公司88年度第一次董監事會
      議之林東立於同年11月9日調查時亦陳稱確有增資案乙事
      。
    2.再據庚○○於同年11月9日調查時之陳述，亦承認其委託
      北朝公司對不特定人出售網安增資股票，並製作認股憑條
      交給劉懿嬅，後已將認股憑條收回等情。劉懿嬅於同年11
      月9日調查時亦供稱：庚○○持網安公司股條交給伊等，
      伊等賣給散戶的也是庚○○交付之股條，足見劉懿嬅之領
      股憑條確從庚○○處取得無誤。而庚○○與劉懿嬅簽訂由
      北朝公司包銷網安公司增資股合約時間為同年4月6日，斯
      時網安公司雖有在討論要增資案，但就是否確定要增資、
      增資金額、如何增資等細節全未討論，庚○○即委託劉懿
      嬅代為包銷網安公司增資股，庚○○顯有不法所有意圖甚
      明，而劉懿嬅既為北朝公司負責人，要替庚○○包銷公開
      招募增資股股票，亦應事先了解增資內情，足見劉懿嬅亦
      明知網安公司尚未確定要增資，即允諾代為包銷增資股甚
      明，是劉育齊亦有不法所有意圖。
    3.第依被告於同年11月15日調查時之供述，其雖未參與網安
      公司股東會議及董監事會議，惟因係網安公司財務部主管
      ，後經王煥章告知而委託會計師申請增資案，從而就股東
      會議及董監事會議內容，被告當知之甚詳，是其就網安公
      司於同年4月6日尚未通過增資案，及於同年4月17日僅通
      過要增資，但就增資細節均尚未確定等情當屬明知。又被
      告於調查局第一次訊問時供稱領股憑條是應庚○○要求製
      作等語，且當時調查局人員尚出示領股憑條給被告看，被
      告當無誤認之虞。雖被告辯稱：伊是有製作「八十八年增
      資股票延期發放通知書」及「認股證明書」，於調查局時
      誤認領股憑條即是股票延期發放通知書或認股證明書，所
      以才產生誤解云云。惟所謂領款憑條及股票延期發放通知
      書蓋有網安公司章，至被告所謂之認股證明書，則未見有
      正式印製之文書，僅被告於刑事案件第一審曾提出其所謂
      認股證明書之相關格式（見本院90年度訴字第218號刑事
      卷1第38頁），三者之內容及格式均不相同，被告當無誤
      認之可能。準此，被告於台北市調處所陳與庚○○供承有
      製作領股憑條交給劉育齊等語，及劉懿嬅陳稱股條是庚○
      ○交付等詞均相吻合，堪認領股憑條確為被告依庚○○囑
      咐製作。被告明知網安公司增資案細節確定，卻應庚○○
      要求而製作領股憑條，使不特定人誤以為只要繳款即可成
      為網安公司股東，其有施用詐術應屬明確。
    4.庚○○及劉懿嬅於刑事案件固辯稱：並無交付給認股人領
      股憑條，是徐繼瑛偽造領股憑條，且徐繼英亦於刑事庭到
      庭證稱其總共寫了三百多張領股憑條云云。惟按徐繼瑛是
      向劉懿嬅購買網安增資股之人，領股憑條目的是用來領取
      股票，只有出售股票者有製作領股憑條，用以安撫購買股
      票者之必要，況且依原告徐繼英於本院90年度訴字第218
      號九十年六月十五日刑事庭開庭時係稱：「我在寫的時候
      ，當時領股憑條章都已經蓋好了，我並沒有看到他們蓋章
      ，我有問他們說怎麼會有這個章，他們說是網安財務部門
      提供的，我總共寫了三百多張的領股憑條……客人來換股
      票時，會將股條拿給我，我在轉交劉育齊，劉育齊這邊一
      定會收回，大概三百多張都有回收。」等語，亦即徐繼英
      僅係於蓋妥網安公司印章之領款憑條上填載投資人之資料
      ，且劉懿嬅亦於交付網安公司股票時回收該領股憑條，而
      徐繼英僅係認股者，若非獲得授權，實無填載該領股憑條
      之必要，再依向劉懿嬅購買網安公司增資股之投資人戊○
      ○、楊孟紅、高秀麗於刑事案件所證，向北朝公司購買網
      安公司增資股之不特定人均有收到領股憑條，並非僅向徐
      繼瑛購買網安公司增資股之人才收到領股憑條（見刑事案
      件第一審卷一第324頁至第334頁、第99頁至第101頁、第
      102頁至104頁），是被告僅以徐繼英填載領股憑條之內容
      ，辯稱被告並未製作或交付領股憑條，委不可採。
    5.被告於調查局復陳稱：曾聽庚○○說過，是透過林、陳二
      位先生認識北朝公司，並委託他們包銷網安公司增資股的
      事等語（詳台北市調處卷第30頁反面至第32頁），顯見被
      告並非不知道庚○○委託劉育齊販售網安增資股股票事。
      復據被告於刑事案件第一審調查時供稱：伊是財務兼股務
      ，當時網安公司資本額是五千萬元，自伊任職至離職止，
      未做過盈收預估，伊看過網安公司之財務報表，當時並未
      看到88年的財務報表，85年到87年都是虧損，五千萬元的
      資本額只剩下一千多萬元，88年6月30日鑫報的報導完全
      錯誤，當時董事長有登報更正，在伊7月離開的時候都是
      虧損的，不可能有盈餘等語（詳刑事案件第一審卷三第61
      至67頁），堪認網安公司財務均處於虧損狀況。又購買網
      安公司增資股之趙素靜、高秀麗、陳志瑩俱指述：伊等買
      網安公司股票前，曾打電話到網安去問被告，她說網安公
      司如廣告所說那麼好，伊等才去買網安公司股票（見刑事
      案件第二審卷一第225頁至227頁、第一審卷一第102頁至
      第104頁），堪認被告明知網安公司財務狀況不佳，卻仍
      於不特定人打電話至網安公司求證時均佯稱網安公司財務
      狀況很好，股票很有投資價值等情之詐術，使不特定人陷
      於錯誤甚明。
(三)據前所述，被告明知網安公司於88年4月間尚未通過增資案
    ，亦明知網安公司財務狀況不佳，竟於知悉庚○○與劉懿嬅
    簽訂公開銷售網安公司88年增資股時，基於共同犯意聯絡，
    於包括原告在內之不特定人投資人打電話至網安公司查詢財
    務狀況時，皆佯稱財務狀況很好、獲利頗佳，使不特定投資
    者陷於錯誤，且明知網安公司並未授權財務部印製領股憑條
    ，竟為取信包括原告在內之不特定投資者，應庚○○要求製
    作業務登載不實文書領股憑條，並交予庚○○轉交劉懿嬅用
    以取信原告等，其有施用詐術之侵權行為，足堪認定，被告
    辯稱其不認識劉懿嬅、黃賢正等人，並無共同詐欺行為云云
    ，洵無足取。又被告雖聲請訊問證人劉懿嬅、徐繼瑛2人，
    欲藉以證明被告並無共同詐欺行為云云，惟查被告有共同詐
    欺行為，既經本院認定一如前述，復經前揭刑事判決確定在
    案，遑論徐繼瑛亦另於他案（本院90年度重訴字第2992號）
    起訴請求被告損害賠償，是認被告聲請訊問證人劉懿嬅、徐
    繼瑛2人並無必要。
五、被告復以原告購買股票時並未指定係網安公司8年增資股票
    ，網安公司亦由股東將所持有網安公司87年（或85年）增資
    股票代替原定88年增資股票交付予原告，代物清償即為成立
    ，債之關係歸於消滅，是原告並無損害云云，資為抗辯。惟
    查：
(一)按認股人於公司增資認購新股時，一經完成認股行為，即取
    得公司股東之資格，得享受股東之權利，核與一般股票買賣
    不同。查依庚○○與北朝公司所簽訂之合約書記載：「一、
    乙方（指網安公司）代表網安科投股份有限公司之88年增資
    股務代理人，與甲方（指北朝公司）就股權分散事宜簽訂此
    合約。」，及該合約書記載「立合約人乙方網安科技股份有
    限公司增資主辦人庚○○」等語，有該合約書附於偵查卷可
    憑（見台灣台北地方法院檢察署89年度偵字第18195號偵查
    影印卷第51頁），再依庚○○於88年4月間在北朝公司所舉
    辦之公開證明會中稱「．．．現在的認股股票是原始的股東
    ，你們的客戶或是你們自己的股票，認的時候拿到的上面就
    是你股東名字，原始股，．．．」等語（見本院89年度自字
    第45號刑事影印卷內之93頁以下公開說明會譯文第28頁），
    故庚○○以88年度網安公司增資股務代理人與北朝公司簽訂
    股權包銷契約，則北朝公司包銷之標的自為88年網安公司之
    增資股，且其並向原告等投資人說明其所購買之股票係直接
    登記為股票名義人，是北朝公司所販售者應為網安公司88年
    增資股之認購甚明。
(二)又原告等支付之股款係以向網安公司認購88年增資股，一如
    前述，因網安公司撤回增資之聲請而無法發行88度增資股，
    則原告等因無法認購網安公司88年增資股，其所受之損害自
    為其所交付之股款，雖原告不否認業已取得網安公司非88年
    增資之舊股票，惟該舊股票並不符合原告與北朝公司簽訂認
    購契約之本旨，自非依約清償，是原告等所受交付股款之損
    害，並不因網安公司所交付與債之本旨不符之舊股票而當然
    消滅。
(三)另按代物清償係一種消滅債之方法，故債權人與債務人間授
    受他種給付時，均須有以他種給付代原定給付之合意，代物
    清償始能認為成立（最高法院52年度台上字第3696號判例參
    照）。原告雖不否認曾收受非屬88年增資股之網安公司股票
    ，然主張其僅係作為原告債權之擔保，並非有以之替代88年
    增資新股股票給付之合意等語。原告既對兩造曾有代物清償
    之合意有所爭執，自應由被告就此有利於己之事實負舉證之
    責，然被告並未提出證據以實其說，所辯尚難採信。
(四)據前所述，原告因受被告詐騙認購網安公司八十八年增資股
    因支付股款所受之損害，並不因原告收受網安公司舊股票而
    消滅，則原告主張其因認購網安公司增資股受有如附表所示
    損害，即可採信。
六、按因故意，不法侵害他人之權利者，負損害賠償責任。故意
    以背於善良風俗之方法，加損害於他人者亦同。又數人共同
    不法侵害他人之權利者，連帶負損害賠償責任，民法第184
　　條第1項、第185條，分別定有明文。從而，原告依侵權行法
  　則請求被告給付如附表所示之金額，及均自起訴狀繕本送達
    翌日即90年12月6日起至清償日止，按年利率5%計算之利息
    ，即無不合，應予准許。
七、至兩造其餘之攻擊或防禦方法，及未經援用之證據，經本院
    斟酌後，認為均不足以影響本判決之結果，自無一一詳予論
    駁之必要，附此敘明。
八、兩造陳明願供擔保，聲請宣告假執行或免為假執行宣告，經
    核均無不合，爰分別酌定相當之擔保金額併宣告之。
九、結論：原告之訴為有理由，依民事訴訟法第385條第1項前段
    、第78條、第390條第2項、第392第2項，判決如主文。
中　　華　　民　　國　　94　　年　　12　　月　　30　　日
                  民事第三庭    法　官　林振芳
以上正本係照原本作成
如對本判決上訴，須於判決送達後20日內向本院提出上訴狀
中　　華　　民　　國　　94　　年　　12　　月　　30　　日
                    　　　　　　書記官　李淑芬
